test/src/gt-norm-yamls/Dem-anno_gt-norm.yaml
Config:
  hfst:
    Gen: ../../../src/generator-gt-norm.hfst
    Morph: ../../../src/analyser-gt-norm.hfst
  xerox:
    Gen: ../../../src/generator-gt-norm.xfst
    Morph: ../../../src/analyser-gt-norm.xfst
    App: lookup

Tests:
  
  Demonstrative - anno - ok :
     anno+Dem+A+Sg: anno
     anno+Dem+I+Sg: annoyi
     anno+Dem+A+Obv: annoyi
     anno+Dem+A+Pl: [annoiksi,  annoksi]
     anno+Dem+I+Pl: [annoistsi, annostsi]
     
     anno+Dem+A+Sg+Stat: annoma
     anno+Dem+I+Sg+Stat: annoyima
     anno+Dem+A+Obv+Stat: annoyima
     anno+Dem+A+Pl+Stat: [annoiksima,  annoksima]
     anno+Dem+I+Pl+Stat: [annoistsima, annostsima]
     
     anno+Dem+A+Sg+Movg: annoya
     anno+Dem+I+Sg+Movg: annoyiya
     anno+Dem+A+Obv+Movg: annoyiya
     anno+Dem+A+Pl+Movg: [annoiksiya,  annoksiya]
     anno+Dem+I+Pl+Movg: [annoistsiya, annostsiya]
     
     anno+Dem+A+Sg+Invs: annohka
     anno+Dem+I+Sg+Invs: annoyihka
     anno+Dem+A+Obv+Invs: annoyihka
     anno+Dem+A+Pl+Invs: [annoiksska,  annoksska]
     anno+Dem+I+Pl+Invs: [annoistsska, annostsska]
     
     anno+Dem+A+Sg+MT: annoka
     anno+Dem+I+Sg+MT: annoyika
     anno+Dem+A+Obv+MT: annoyika
     anno+Dem+A+Pl+MT: [annoiksika,  annoksika]
     anno+Dem+I+Pl+MT: [annoistsika, annostsika]
     
     anno+Dem+A+Sg+Vblz:  [annoo'ka,     annoayi]
     anno+Dem+I+Sg+Vblz:  [annoyo'ka,    annoyayi]
     anno+Dem+A+Obv+Vblz: [annoyo'ka,    annoyayi]
     anno+Dem+A+Pl+Vblz:  [annoikso'ka,  annoiksayi,  annokso'ka,  annoksayi]
     anno+Dem+I+Pl+Vblz:  [annoistso'ka, annoistsayi, annostso'ka, annostsayi]
     
     anno+Dem+A+Sg+Stat+Vblz:  [annomao'ka,      annomaayi]
     anno+Dem+I+Sg+Stat+Vblz:  [annoyimao'ka,    annoyimaayi]
     anno+Dem+A+Obv+Stat+Vblz: [annoyimao'ka,    annoyimaayi]
     anno+Dem+A+Pl+Stat+Vblz:  [annoiksimao'ka,  annoiksimaayi,  annoksimao'ka,  annoksimaayi]
     anno+Dem+I+Pl+Stat+Vblz:  [annoistsimao'ka, annoistsimaayi, annostsimao'ka, annostsimaayi]
     
     anno+Dem+A+Sg+Movg+Vblz:  [annoyao'ka,      annoyaayi]
     anno+Dem+I+Sg+Movg+Vblz:  [annoyiyao'ka,    annoyiyaayi]
     anno+Dem+A+Obv+Movg+Vblz: [annoyiyao'ka,    annoyiyaayi]
     anno+Dem+A+Pl+Movg+Vblz:  [annoiksiyao'ka,  annoiksiyaayi,  annoksiyao'ka,  annoksiyaayi]
     anno+Dem+I+Pl+Movg+Vblz:  [annoistsiyao'ka, annoistsiyaayi, annostsiyao'ka, annostsiyaayi]
     
     anno+Dem+A+Sg+Invs+Vblz:  [annohkao'ka,     annohkaayi]
     anno+Dem+I+Sg+Invs+Vblz:  [annoyihkao'ka,   annoyihkaayi]
     anno+Dem+A+Obv+Invs+Vblz: [annoyihkao'ka,   annoyihkaayi]
     anno+Dem+A+Pl+Invs+Vblz:  [annoiksskao'ka,  annoiksskaayi,  annoksskao'ka,  annoksskaayi]
     anno+Dem+I+Pl+Invs+Vblz:  [annoistsskao'ka, annoistsskaayi, annostsskao'ka, annostsskaayi]
     
     anno+Dem+A+Sg+MT+Vblz:  [annokao'ka,     annokaayi]
     anno+Dem+I+Sg+MT+Vblz:  [annoyikao'ka,     annoyikaayi]
     anno+Dem+A+Obv+MT+Vblz: [annoyikao'ka,     annoyikaayi]
     anno+Dem+A+Pl+MT+Vblz:  [annoiksikao'ka,  annoiksikaayi,  annoksikao'ka,  annoksikaayi]
     anno+Dem+I+Pl+MT+Vblz:  [annoistsikao'ka, annoistsikaayi, annostsikao'ka, annostsikaayi]
     
